臺灣臺南地方法院臺南簡易庭民事判決                                  109 年度南簡字第1307號
原      告  良京實業股份有限公司                            設臺北市○○區○○○路0段0號0樓
法定代理人  平川秀一郎
訴訟代理人  吳政諺    
被      告  李文哲    

上列當事人間請求返還借款事件，本院於民國109 年10月27日言
詞辯論終結，判決如下：
    主  文
一、被告應給付原告新臺幣32,620元，及其中新臺幣29,900元自
    民國95年3 月11日起至民國104年8月31日止，按週年利率百
    分之19.71 計算之利息，及自民國104年9月1日起至清償日
    止，按週年利率百分之15計算之利息，暨自民國95年4月12
    日起至清償日止，按延滯第1個月當月加計付新臺幣150元，
    延滯第2 個月當月加計付新臺幣300 元，延滯第3個月（含
    ）以上每月加計付新臺幣600 元之逾期手續費。
二、被告應給付原告新臺幣394,491 元，及自民國94年11月3 日
     起至清償日止，按週年利率百分之12.114計算之利息，暨
    自民國94年12月4 日起至清償日止，其逾期在6 個月內者，
    按上開利率百分之10，超過6 個月者，就超過部分，按上開
    利率百分之20計算之違約金。
三、訴訟費用新臺幣4,630 元由被告負擔。
四、本判決得假執行。
    事實及理由
一、原告起訴主張：
(一)被告前向慶豐商業銀行股份有限公司（下稱慶豐銀行）申辦
    信用卡，並簽訂信用卡使用契約，被告得持該信用卡自特約
    商店記帳消費，但應於當期繳款截止日前全數清償，若未於
    當期繳款截止日前繳清全部信用卡帳款，即表示選擇以循環
    信用方式繳款，並按慶豐銀行實際撥付消費款予特約商店之
    日起，依週年利率百分之19.71 按日計付循環信用利息，若
    未於當期繳款截止日前，繳付最低應繳金額或延誤繳款期限
    者，另需給付逾期手續費，延滯第一個月當月加計付新臺幣
    （下同）150 元，延滯第二個月當月加計付300 元，延滯第
    三個月（含）以上每月加計付600 元之逾期手續費（參甲證
    1 ）。詎被告自民國95年3 月10日起即未履行繳款義務，尚
    積欠本金、遲延利息及逾期手續費拒不清償，案經慶豐銀行
    讓與債權予慶銀資產管理股份有限公司（下稱慶銀公司），
    再經慶銀公司讓與債權予原告並通知被告後（參甲證2 ），
    屢次催告被告償還，被告均置之不理。
(二)又被告前向慶豐銀行申請個人信用貸款，約定借款額度為45
    萬元整，借款利率前3 個月按週年利率百分之3 計算，期滿
    後按放款基準利率加計年息百分之7.75（即百分之12.114）
    計算，未按期攤還本息時，逾期未超過6 個月內者，按照前
    開利率百分之10，超過6 個月者，就超過部分按上開利率百
    分之20計算之違約金，如有一期未如期清償，則借款即視為
    全部到期，並立有貸款契約書（參甲證3 ）。詎被告自94年
    11月2 日起即未履行繳款義務，尚積欠本金、遲延利息及違
    約金拒不清償，案經慶豐銀行讓與債權予慶銀公司，再經慶
    銀公司讓與債權予原告並通知被告後（參甲證4 ），屢次催
    告被告償還，被告均置之不理。
(三)綜上所述，原告爰依消費借貸、信用卡契約及債權讓與之法
    律關係請求被告返還借款。
(四)並聲明：
 1、被告應給付原告新臺幣（下同）32,620元，及其中29,900元
    自民國95年3 月11日起至民國104 年8 月31日止，按週年利
    率百分之19.71 計算之利息，及自民國104 年9 月1 日起至
    清償日止，按週年利率百分之15計算之利息，暨自民國95年
    4 月12日起至清償日止，按延滯第1 個月當月加計付150 元
    ，延滯第2 個月當月加計付300 元，延滯第3 個月（含）以
    上每月加計付600 元之逾期手續費。
 2、被告應給付原告新臺幣394,491 元，及自民國94年11月3 日
    起至清償日止，按週年利率百分之12.114計算之利息，暨自
    民國94年12月4 日起至清償日止，其逾期在6 個月內者，按
    上開利率百分之10，超過6 個月者，就超過部分，按上開利
    率百分之20計算之違約金。
 3、訴訟費用由被告負擔。
二、被告則以：對原告請求之金額無意見，確實有欠這些錢，但
    現在因罹舌癌，無法工作，並無經濟能力可以清償等語置辯
    。
三、經查，原告主張之上揭事實，業據其提出與所述相符之信用
    卡申請書、貸款契約書、交易明細表、放款基準利率表及債
    權轉讓證明書等為證（本院卷第17至43頁），經核無訛，被
    告亦到庭對積欠上開金額及利息一事不予爭執。雖其以目前
    無經濟能力償還一語為辯，然此尚不足以作為拒絕清償之正
    當理由，是本院審酌卷附證據資料後，堪認原告主張之事實
    為可採。從而，原告依信用卡使用契約、信用貸款契約及債
    權讓與法律關係，請求被告給付如主文第1 、2 項所示之金
    額、利息、違約金，為有理由，均應准許。
四、按訴訟費用，由敗訴之當事人負擔；而法院為終局判決時，
    應依職權為訴訟費用之裁判，民事訴訟法第78條及第87條第
    1 項分別定有明文。經核本件訴訟費用額為4,630 元（即第
    一審裁判費），而原告之請求為有理由，爰依上開規定確定
    被告應負擔之訴訟費用如主文第3 項所示。
五、本件係就民事訴訟法第427條規定之簡易訴訟事件所為被告
    敗訴之判決，依同法第436條第2項準用第389條第1項第3款
    規定，應依職權宣告假執行。
六、據上論結，本件原告之訴為有理由，依民事訴訟法第436條
    第2項、第78條、第87條第1項、第389條第1項第3款，判決
    如主文。
中　　華　　民　　國　　109 　年　　11　　月　　12　　日
             臺灣臺南地方法院臺南簡易庭                                  法  官    朱中和
以上正本係照原本作成。
如不服本判決，應於送達後廿日內，向本院提出上訴狀並表明上
訴理由，如於本判決宣示後送達前提起上訴者，應於判決送達後
廿日內補提上訴理由書（須附繕本）。如委任律師提起上訴者，
應一併繳納上訴審裁判費。
中　　華　　民　　國　　109 　年　　11　　月　　12　　日
                              書記官    周信義